臺灣士林地方法院民事裁定            
                                    110年度湖調字第459號
聲  請  人  林柔君  
上列聲請人與相對人蔡春嬌間就請求拆屋還地聲請調解事件，本
院裁定如下：
  主  文
聲請人應於本裁定送達後五日內，補繳聲請費新臺幣貳仟元，逾
期未補正，即駁回聲請。
  理  由
一、按因財產權事件聲請調解，其標的之金額或價額未滿新臺幣
    （下同）10萬元者，免徵聲請費；10萬元以上，未滿100萬
    元者，徵收1,000元；100萬元以上，未滿500萬元者，徵收2
    ,000元；500萬元以上，未滿1,000萬元者，徵收3,000元；1
    ,000萬元以上者，徵收5,000元，民事訴訟法第77條之20第1
    項定有明文。次按核定訴訟標的之價額，以起訴時之交易價
    額為準；無交易價額者，以原告就訴訟標的所有之利益為準
    ；以一訴附帶請求其孳息、損害賠償、違約金或費用者，不
    併算其價額，民事訴訟法第77條之1第2項、第77條之2第2項
    分別定有明文。又請求拆屋還地之訴，其訴訟標的為該土地
    之返還請求權，其標的物為土地，至返還土地應將地上建物
    拆除，乃返還土地之結果，非屬訴訟標的之利益，故核定此
    項訴訟標的之價額，應以該土地之價額為準，拆除之建物價
    額不計算在內（最高法院87年度台聲字第400號裁定、94年
    度台上字第2150號判決要旨參照）。於拆屋還地事件之訴訟
    標的係以土地之價額為準，法院若未命鑑定訴訟標的之價額
    ，自得以原告起訴時為訴訟標的物之土地當期公告現值為交
    易價額，核定訴訟標的價額（最高法院100年度台抗字第683
    號裁定意旨參照）。
二、經查，本件聲請人調解之聲明前段請求相對人返還被占有之
    新北市○○區○○段00000地號土地（下稱系爭土地），並主張
    占用面積約為18平方公尺。又系爭土地於民國110年公告現
    值為9萬900元，有土地登記第一類謄本在卷可稽。是本件訴
    訟標的價額應為原告若全部勝訴取得被占有系爭土地之交易
    價額，即163萬6,200元【計算式：18（平方公尺）×90,900
    （元/平方公尺）=1,636,200】，而聲明後段請求賠償5年租
    金部分，依上開說明，不併算其價額，是本件訴訟標的價額
    核定為163萬6,200元，依上開說明，應徵調解聲請費2,000
    元。茲命聲請人於收受本裁定之日起5日內補繳聲請費2,000
    元，逾期不繳，即駁回其聲請，特此裁定。
中　　華　　民　　國　　110 　年　　11　　月　　18　　日
                  內湖簡易庭法  官  鄭欣怡
以上正本係照原本作成。
如對本裁定關於核定訴訟標的價額部分抗告，應於裁定送達後10
日內向本院提出抗告狀。命補繳裁判費部分，不得抗告。
中　　華　　民　　國　　110 　年　　11　　月　　18　　日
                            書記官  王盈淳